臺灣板橋地方法院刑事判決　　　　　　　96年度易字第1180號
公　訴　人　臺灣板橋地方法院檢察署檢察官
被　　　告　甲○○
上列被告因毒品危害防制條例案件，經檢察官提起公訴（96年度
毒偵字第2200號），本院判決如下：
    主  文
甲○○施用第二級毒品，累犯，處有期徒刑肆月，如易科罰金以
新臺幣壹仟元折算壹日。扣案之吸食器壹組（其上貼有英文字母
標籤者）沒收。
    事  實
一、甲○○：(一)前因施用毒品案件，經本院以92年度毒聲字第29
    55號裁定，送臺灣臺北看守所附設勒戒處所觀察、勒戒後，
    認無繼續施用毒品之傾向，經臺灣板橋地方法院檢察署於93
    年2 月18日以93年度毒偵緝字第8 號（起訴書誤載為92 年
    度毒偵字第2492號）為不起訴處分確定；(二)又因施用毒品案
    件，經本院於93年11月16日以93年度簡字第4704號判決判處
    有期徒刑4 月，並於94年5 月6 日經易科罰金執行完畢（於
    本件構成累犯）。
二、甲○○明知甲基安非他命經毒品危害防制條例列為第二級毒
    品，不得持有、施用，竟於觀察、勒戒執行完畢釋放後5 年
    內，基於施用第2 級毒品甲基安非他命（起訴書誤載為安非
    他命，下同）之犯意，於96年3 月13日10時10分許經警採集
    尿液之前回溯96小時內之某時（不含張政輝自96年3 月12日
    19 時35 分許為警查獲後至採尿前為公權力所拘束之期間）
    ，在臺灣地區內之不詳地點，施用第二級毒品甲基安非他命
    1 次。嗣經警於96年3 月12日19時35分許，持搜索票搜索臺
    北縣蘆洲市○○路110 巷30號16樓甲○○之住處，扣得張政
    所有且供其施用甲基安非他命所使用之吸食器1 組（其上貼
    有英文字母標籤者），以及與本案並無關聯之電子磅秤1 組
    、海洛因殘渣袋7 個、吸食器1 組及注射針筒2 支，並經甲
    ○○同意採集其尿液送驗，發現其內呈安非他命類（安非他
    命、甲基安非他命）之陽性反應，始悉上情。
三、案經臺北市政府警察局移送臺灣板橋地方法院檢察署檢察官
    偵查起訴。
    理  由
一、訊據被告甲○○否認彼於前開時間內有何施用第二級毒品甲
    基安非他命之罪嫌，辯稱其僅在為警查獲前10日曾施用過一
    次甲基安非他命云云。然查，被告為臺北市政府警察局（刑
    事警察大隊）所採集尿液經送請臺灣尖端先進生技醫療股份
    有限公司檢驗，經以極精密之氣相層析質譜儀分析法（ＧＣ
    ／ＭＳ）進行確認分析，確實檢出有安非他命類（安非他命
    、甲基安非他命）陽性反應，此有該公司於96年3 月23日出
    具之濫用藥物檢驗報告及臺北市政府警察局刑事警察大隊毒
    品案件尿液檢體委驗單各1 紙在卷可稽（見偵查卷第39、41
    頁），此外，並有被告自承為其施用甲基安非他命之吸食器
    1 組（經被告辨識偵查卷第21頁照片後，指明為其上貼有英
    文字母標籤者）扣案可佐。而被告雖以前詞置辯，然以安非
    他命經口服投與後約70％於24小時內自尿液中排出，約90％
    於96小時內自尿液中排出，由於目前國內尿液中安非他命之
    檢驗僅為鑑定其是否呈陽性反應，尚未鑑定其含量，且安非
    他命之檢出與其投與方式、投與量、個人體質、採尿時間與
    檢驗儀器之精密度等諸多因素有關，因此僅憑尿液中呈安非
    他命反應，並無法確實推算吸食時間距採集時間之長短，惟
    依上述資料推斷，最長可能不會超過4 日，此經行政院衛生
    署藥物食品檢驗局81年2 月8 日（81）藥檢壹字第001156號
    函釋在案，是堪認被告當係於96年3 月13日10時10分許為警
    採尿前96小時內某時（不包括被告為警查獲後至採尿前身體
    自由受拘束之時間），曾經施用第二級毒品甲基安非他命1
    次無疑，是被告空言否認，即無足取。再者，被告前曾因施
    用毒品案件，經本院以92年度毒聲字第2955號裁定，送臺灣
    臺北看守所附設勒戒處所觀察、勒戒後，認無繼續施用毒品
    之傾向，經臺灣板橋地方法院檢察署於93年2 月18日以93年
    度毒偵緝字第8 號為不起訴處分確定，此有電腦列印92年度
    毒聲字第2955號裁定以及前揭檢察署93年度毒偵緝字第8 號
    不起訴處分書、臺灣高等法院被告前案紀錄在卷足參，則被
    告係於觀察勒戒執行完畢釋放後，5 年內再犯毒品危害防制
    條例第10條之罪無訛。故綜上所述，本件被告確有如事實欄
    所載施用毒品之情節事證明確，犯行堪以認定，應予依法論
    科。
二、按甲基安非他命屬毒品危害防制條例第2 條第2 項第2 款所
    定之第二級毒品。故核被告甲○○所為，係犯毒品危害防制
    條例第10條第2 項之施用第二級毒品罪。又被告施用前持有
    第二級毒品甲基安非他命之低度行為，為施用第二級毒品之
    高度行為所吸收，不另論處。又被告曾有如事實欄一(二)所載
    之前科資料及執行完畢情形，此有前述被告前案紀錄表可稽
    ，其受有期徒刑之執行完畢，5 年以內故意再犯本件有期徒
    刑以上之罪，為累犯，應依刑法第47條第1 項之規定，加重
    其刑。爰審酌被告之素行，且前經觀察勒戒後，又為本件施
    用毒品行為，顯見其對於毒品之抗拒力欠佳，與被告施用毒
    品次數僅1 次，施用毒品係屬自戕行為，及被告犯罪猶飾詞
    否認犯行之態度等及其他一切情狀，量處有期徒刑4 月，並
    諭知易科罰金之折算標準。
三、扣案之吸食器1 組（業經被告辨識偵查卷第21頁照片指明其
    上貼有英文字母標籤者），乃被告甲○○所有並供施用甲基
    安非他命所使用（已使用過），爰依刑法第38條第1 項第2
    款之規定為沒收之宣告。至於警另扣案之海洛因（乃第一級
    毒品）殘渣袋7 個已經本件被告堅稱與其所涉施用第二級毒
    品罪嫌無關，且本院查此部分若被告果涉其他犯罪，則上開
    海洛因殘渣袋7 個亦應為被告所涉其他罪嫌之事證，要非本
    案所得置喙；另警扣得電子磅秤1 組、吸食器1 組及注射針
    筒2 支均非違禁物，即被告亦否認為其所有，且亦無積極事
    證可資認定上開物品確為被告本件犯行所使用之器具。是以
    ，前述海洛因殘渣袋7 各、電子磅秤1 個、吸食器1 組及注
    射針筒2 支，本院即均不另為處理，附此說明。
四、另按人體施用甲基安非他命後，其主要代謝物中，未改變型
    態之甲基安非他命占施用劑量達43％，安非他命則約為5 ％
    ；人體若施用安非他命後，主要代謝物中則有未改變型態之
    安非他命，但無甲基安非他命（法務部調查局93年5 月4 日
    調科壹字第09362413980 號函參照）。則人體若施用安非他
    命，其尿液代謝物不可能出現甲基安非他命，惟人體若施用
    甲基安非他命，尿液代謝物除主要有甲基安非他命外，亦可
    能有少量之安非他命。本件被告之尿液除呈現較少量之安非
    他命陽性反應外，主要係呈現甲基安非他命之陽性反應，此
    有前述尿液檢驗報告可參。是依上開說明，本件被告自不可
    能係施用安非他命，當係施用甲基安非他命無疑，因此公訴
    人認被告係施用安非他命，尚有誤會，附此說明。
五、又參以被告於本院審理時已自承「我每次在吸用安非他命之
    後，都有想要戒毒，但是因為工作關係熬夜，所以才會吸用
    安非他命提神」（本院卷第21頁），可見被告主觀上，並無
    預定不斷反覆施用毒品甲基安非他命之計畫可言。是其經警
    於96年3 月29日查獲後採尿雖驗出有甲基安非他命反應，並
    經警移送至臺灣板橋地方法院檢察署偵查，為該署檢察官以
    96年度毒偵字第2664號案件偵查起訴，並經本院以96年度訴
    字第1668號案件受理，然被告於主觀上既無是先預定不斷反
    覆施用毒品甲基安非他命之計畫有如前述，且客觀上二者犯
    行相隔又有10餘日之久難認有密接之關係可言，則本件與該
    等案件之間，當無接續犯或集合犯等包括一罪之關係，附此
    說明。
據上論斷，應依刑事訴訟法第284 條之1 、第299 條第1 項前段
，毒品危害防制條例第10條第2 項，刑法第11條前段、第47條第
1項、第41條第1 項前段、第38條第1項第2款，判決如主文。
本案經檢察官朱學瑛到庭執行職務。
中　　華　　民　　國　　96　　年　　6 　　月　　6 　　日
　　　　　　　　　刑事第三庭法  官  蕭胤瑮
上列正本證明與原本無異。
如不服本判決，應於判決送達後十日內向本院提出上訴狀（應附
繕本），上訴於臺灣高等法院。
                            書記官  黃炎煌
中　　華　　民　　國　　96　　年　　6 　　月　　6 　　日
附錄：本案論罪科刑法條全文
毒品危害防制條例第10條
施用第一級毒品者，處 6 月以上 5 年以下有期徒刑。
施用第二級毒品者，處3 年以下有期徒刑。
